

INFO CONTACTO

Móvil: 653 36 48 46

E-mail:

sergiovencillon10@gmail.com LinkedIn: linkedin.com/in/sergioberdiell-sanchez-6697711b3

Localidad: Binéfar

Carnet de conducir y coche propio

HABILIDADES

Uso de control numérico CNC Maquetación web Conocimiento de bases de datos SQL Java, JavaScript, C# Autocad

APTITUDES

Resolución de problemas Capacidad de aprendizaje Trabajo en equipo Responsable Actitud positiva

IDIOMAS

Ingles: Intermedio Catalán: Alto Castellano: Nativo

SERGIO BERDIELL

CARPINTERO & PROGRAMADOR JUNIOR

SOBRE MÍ

He trabajado como carpintero durante 10 años, Sin embargo, desde hace 2 años he descubierto una nueva vocación en el mundo de la informática y la programación. Por ello, actualmente estoy estudiando un ciclo superior de ingeniero software.

EXPERIENCIA LABORAL

Carpintero

Quim Fusters (Almacellas) 2008 - 2019 & 2021 - Actualidad

Encargado de la fabricación en taller, haciendo uso de un gran abanico de máquinas para trabajar la madera. Fabricación de muebles a medida, cocinas, suelos, baños, puertas, barnizados, lacados. Diferentes trabajos con maquina CNC para buscar un diseño moderno y de gran calidad.

Carpintero

Bridge Atlantic S.L. (United Kingdom) 2019 - 2020

Reformando interiores de viviendas; cocinas, tarima, mobiliario, puertas.

FORMACIÓN

Ilerna Online

Grado superior desarrollo de aplicaciones web 2020 - Actualidad

Escola del treball Lleida

Grado medio de madera y mueble 2005 - 2007